臺北高等行政法院判決　　　　　　　　　　　　　　九十二年度訴字第一二九二號
　　　　　　　　　　　　　　　.
　　原　　　告　金屯五金工業股份有限公司
　　代　表　人　甲○○董事長.
　　訴訟代理人　桂齊恆律師
　　　　　　　　丙○○
　　被　　　告　經濟部智慧財產局
　　代　表　人　蔡練生（局長）
　　訴訟代理人　乙○○
右當事人間因商標註冊事件，原告不服經濟部中華民國九十二年二月十四日經訴第0
0000000000號訴願決定，提起行政訴訟，本院判決如左：
　　主  文
原告之訴駁回。
訴訟費用由原告負擔。
　　事  實
一、事實概要：原告於民國（下同）九十年十二月五日以「金屯五金工業股份有限公
    司標章」商標，指定使用於商標法施行細則第四十九條所定商品及服務分類表第
    八類之鏝刀、鑷子、鉗子、扳手、手動用鋸子、起子、鐵鎚、斧頭、鋤頭等商品
    ，向被告申請註冊，作為其第0000000號商標之聯合商標（下稱系爭聯合
    商標，圖樣如附圖一所示）。經被告審查，認本件聯合商標圖樣與申請在先之註
    冊第0000000號「WINLAND及圖」商標圖樣（下稱據以核駁聯合商標，圖
    樣如附圖二所示）近似，復均指定使用於扳手、起子、鐵鎚、斧頭、鋤頭等同一
    或類似商品，應不准註冊，以九十一年十一月十一日聯合商標核駁字第二六九○
    二六號審定書為核駁之處分。原告不服，提起訴願，遭決定駁回，遂提起行政訴
    訟。
二、兩造聲明：
　　(一)原告聲明：
      1.訴願決定暨原處分均撤銷。
      2.被告應核准原告「金屯五金工業股份有限公司標章」商標之審定。
      3.訴訟費用由被告負擔。
　　(二)被告聲明：
      如主文所示。
三、兩造之爭點：
    系爭聯合商標申請註冊是否有違當時商標法第三十六條之規定，而應不准註冊？
　　(一)原告主張：
      1.按「二人以上於同一商品或類似商品以相同或近似之商標，各別申請註冊時
        ，應准最先申請者註冊」，固為商標法第三十六條前段之規定，惟此一法條
        之適用，以二商標圖樣構成近似為前提，至所謂「近似」，應就二商標圖樣
        於異時異地施以通體隔離之觀察，視一般商品購買人有無發生混淆誤認之情
        事為斷，是若二商標整體圖樣及圖形之設計有別，外觀足使消費者輕易加以
        分辨，已難謂為構成近似之商標，倘其圖形部分所採之主題為同一或類似商
        品中其他註冊商標所常見，只要構圖略有分別，均獲准註冊，則更不得率以
        之為二商標構成近似之論據，尤以系爭圖形復為其正商標已獲准之圖樣，自
        無再與他人商標構成近似之可言，要無違反首揭法條之規定，合先陳明。
      2.今查本案被告暨原決定機關均以系爭商標圖樣上之圖形與註冊第00000
        00號「WINLAND及圖」商標圖樣上之圖形近似，且指定使用於同一或類似
        商品，認系爭商標有違前揭法條之規定，然此實係主觀獨斷且前後明顯不一
        之審查結果，要不值維持。蓋：樹木乃自然界中常見之木本植物，具有長青
        、生生不息之象徵，是各行業皆可能採用「樹」作為商標或標章之圖形，依
        一般消費者之辨識能力及經驗，實不致單以此一主題之偶同，即發生混淆誤
        認之情事，而於本案據以核駁商標所指定之樹剪、剪枝鋏等同一或類似商品
        中，由於使用目的之連想，更不乏其他商標圖樣包含「樹」圖形而與之並存
        註冊者，即原告包含系爭商標圖形之正商標，亦獲被告核准審定，惟被告暨
        原決定機關竟以原告所舉諸商標圖樣或與本件有別，或所指定商品與本件非
        屬同一或類似云云，遽爾否准系爭商標註冊，其理由實係避重就輕，不符實
        情，更顯失一貫、公平，殊難以使人心服，特再陳明理由，盼　鈞院務必通
        盤詳加斟酌，以為公平、合理之判決。茲就案情詳述如后：
        (1)查系爭商標與據以核駁商標之圖形部分除均以「樹」為設計主題之偶同外
          ，無論構圖描繪及外觀予人印象均有明顯之差異，而在本案據以核駁商標
          所指定之樹剪、剪枝鋏等同一或類似商品中，以樹圖作為商標圖樣經被告
          核准並存註冊者，實不乏其例，如註冊第八四三一二二號商標、註冊第一
          二二五三六號商標、註冊第四八六二一○號商標、註冊第六九六○四八號
          商標、註冊第七一二二五二號商標、註冊第八一九二八二號商標，其中註
          冊第六九六○四八、八四三一二二號商標之樹圖，較系爭商標外觀更接近
          於據以核駁「WINLAND及圖」商標，尤以註冊第八四三一二二號「利益達
          標章」商標圖樣上之「　　　　　」圖形與據以核駁之註冊第00000
          00號「WINLAND及圖」商標圖樣上之「　　　　　」圖形，均為低矮且
          枝葉呈三對對稱鋸齒狀凸出之三角狀樹木圖形置於圓框內所組成，復指定
          於「類似商品」，後申請者仍經核准並存註冊，由此已足見依被告一向之
          審查尺度，只要「樹木」之構圖設計略有不同，均得以並存於本案商品，
          則原告今以較為高大且具有多對鋸齒狀枝葉之樹形圖作為系爭聯合商標圖
          樣申請註冊，自無不准與據以核駁商標並存註冊之理，惟被告暨原決定機
          關竟一反其一貫之審查尺度，並謂原告所舉商標「或所指定商品與本件非
          屬同一或類似（？），核屬另案問題」，獨認系爭商標之申請註冊有使一
          般商品購買人產生混淆誤認之虞，自難以令人心服。況其審查前後不一，
          且對商品類似之認知有誤，亦難謂允洽，即：被告於訴願答辯時辯稱原告
          所舉註冊第八四三一二二號「利益達標章」商標所指定使用之「餐刀、菜
          刀、水果刀、蛋糕刀、削果皮刀、削果皮器、菜刀架、餐叉、匙」等「家
          庭或廚房用刀、餐叉、匙、削果皮刀」商品，與指定之「手動手工具」商
          品有別，其案情不盡相同云云，惟註冊第八四三一二二號「利益達標章」
          商標指定之「家庭或廚房用刀、餐叉、匙、削果皮器」商品，依被告編印
          之「商品及服務近似檢索參考資料」，與○八○四「手動工具」組群所有
          商品需相互檢索，應屬類似商品，其獲准註冊之事實對本案自有參考之價
          值，然被告以商品不類似為由推托，可證原處分暨原決定確有重新斟酌之
          必要。
        (2)又查，原告早於八十三年即以包含樹形圖之「福爾摩沙及圖」商標圖樣申
          請註冊，經列為註冊第六四七三九三號商標，嗣於九十年十二月五日以系
          爭之樹圖做為同日申請之「FORMOSA及圖」正商標及系爭聯合商標圖樣指
          定使用於同一之鏝刀、鑷子、鉗子‧‧‧等商品申請註冊，前者業已獲被
          告核准列為審定第0000000號商標，與據以核駁之註冊第0000
          000號「WINLAND及圖」商標有並存之事實，則系爭聯合商標圖樣既源
          於前揭「福爾摩沙及圖」商標且相同於「FORMOSA及圖」正商標之樹木圖
          形，並指定於同一商品，被告卻獨謂其與註冊第0000000號「
          WINLAND及圖」商標構成近似，否准其註冊，如此明顯前後不一之審查結
          果，更難以令人心服，原處分及原決定自不足以維持。
        (3)再就本案商標圖樣觀之，系爭商標係由一墨色環狀圓框內置一主幹高大粗
          壯、兩側輪廓呈多對不對稱鋸齒狀凸出、枝葉十分茂密之長形樹木圖形所
          組成，反觀據以核駁之註冊第0000000號「WINLAND及圖」商標則
          係由外文「WINLAND」結合內置有低矮且枝葉呈三對對稱鋸齒狀凸出之三
          角狀樹木圖形及下方三橫線之圓框圖形所共同組成，二者相較，外文一有
          一無，立可輕易加以分辨，已無使人發生混淆或誤認之可能，即就圖形部
          分為比較，系爭商標圖樣係採較寫實細膩之筆法，將茂密之枝葉層層勾畫
          出來，使圖形呈現細緻之意境，予人自然生動之觀感，且樹幹高大，明顯
          為一喬木圖形；反觀據以核駁商標之圖形，係採較為抽象、近似剪影之筆
          觸，描繪出粗略低矮之灌木形輪廓，予人生硬呆板之觀感，則就此二圖形
          分別觀察即可得出：一為細膩之筆觸、一為粗略之剪影，一者自然生動、
          另一者生硬呆板，一較接近寫實、一為抽象，且一以高大之喬木為主題、
          一以低矮之灌木為設計意匠，二商標圖形既有諸多差異，實難率謂為近似
          。遑論，原告自一九七四年設立以來，即致力於五金、手動手工具等商品
          之製造及買賣，商品早已行銷至使用英語、德語、西班牙語與法語等地區
          ，此有標示系爭商標之包裝紙板及包裝盒可供參酌，是經由原告持續之努
          力經營及廣泛行銷，一般消費者應已認識「金屯五金工業股份有限公司標
          章」商標為表彰原告商品之標誌，自無與據以核駁商標致生混淆誤認之情
          事，是系爭商標實無違於商標法第三十六條之規定。
        (4)另參酌左列審查前例，更可證系爭商標並未與註冊第0000000號「
          WINLAND及圖」商標構成近似，則原處分暨原決定實過於主觀率斷，難以
          令人心服，即：
          行政法院七十七年判字第二九八號判決揭示：「查類似於本件系爭『
            COR & Design』商標圖樣中之皇冠圖形而使用於各類商品而獲准註冊者
            不勝枚舉，尤以皇冠圖形使用於商標法施行細則第二十七條第五十四類
            之真髮、假髮及其製品及不屬別類之裝飾品而獲准註冊者，亦有註冊第
            二六七二三號‧‧‧等商標，‧‧‧。足見皇冠商標在我國已是弱勢商
            標，無從單獨表彰商品。是系爭商標圖樣是否與據以核駁商標構成近似
            ，自應併就二商標圖樣中其他構成部分作通體觀察，就其指定使用之商
            品而為使用，有無使人發生混同誤認之虞為斷。查系爭商標圖樣係由皇
            冠圖形、外文COR及橢圓形所組成，皇冠置上端，中間置外文COR，並圍
            以橢圓形；而據以核駁之註冊第二八八五二二號商標圖樣，則上方置皇
            冠圖形，下方為中文愛您美，二商標隔離通體觀察，差別顯然，尚不致
            使一般消費者獨將系爭商標與據以核駁之商標發生聯想，而發生混同誤
            認。」。
          行政法院八十六年判字第二七六五號判決揭示：「查系爭審定‧‧‧『
            POABOYTWV及圖』商標圖樣，‧‧‧據以異議之‧‧‧『RABBIT HEAD
            DESIGN』商標圖樣‧‧‧其圖形雖均係兔子頭部之造形，惟兔子為自然
            界習見之動物，系爭商標與據以異議商標圖形設計手法各有所取，構圖
            意匠並不相同，整體外觀未構成近似，非屬近似之商標，被告為異議不
            成立之審定，一再訴願決定遞予維持，揆諸首揭說明，均無違誤」。
          台北高等行政法院九十年度訴字第四五八二號判決揭示：「被告徒以兩
            者皆以抽象不完整之擬人化笑臉圖形為構圖主體，即認其意匠彷彿，應
            屬近似之商標，遽為核駁系爭商標註冊申請之處分，容有未洽，訴願決
            定未加糾正，仍予維持，亦有未洽，原告訴請將之一併撤銷，自無不合
            ，應予准許」。
      3.綜上論陳，本案二商標雖均以「樹木」為設計主題，然樹木乃自然界中常見
        之木本植物，各行各業皆可能採為商標或標章之圖形，依一般消費者之辨識
        能力及經驗，實不致單以此一主題之偶同，即發生混淆誤認之情事，況於據
        以核駁商標所指定之樹剪等同一或類似商品中，由於商品性質之關聯，早有
        數件商標圖樣包含樹木圖形而獲准註冊者，足見樹木圖形亦為本案商品常見
        之商標設計型態，則系爭商標係以墨色環狀圓框內置一主幹高大粗壯、兩側
        輪廓呈多對不對稱鋸齒狀凸出、枝葉十分茂密之喬木圖形所組成，反觀據以
        核駁之註冊第0000000號「WINLAND及圖」商標則由外文「WINLAND」
        結合內置有低矮且枝葉呈三對對稱鋸齒狀凸出之灌木圖形及下方三橫線之圓
        框圖形所共同組成，二者外文之有無予人最直接之印象已不同，且圖形部分
        一為寫實自然，一為生硬呆板，其描繪手法各異其趣，整體圖樣實足以令人
        輕易區分，自無致生混淆情事，應非屬構成近似之商標，尤以系爭商標係源
        於原告早已獲准註冊之「福爾摩沙及圖」商標而來，且包含系爭相同樹圖之
        「FORMOSA及圖」正商標亦已獲被告核准審定，足見依其一貫之審查，本案
        系爭商標實無獨不准註冊之理。惟被告未詳加考量，逕以前後不一之審查為
        核駁處分，原決定機關亦以另案為由任意推託，駁回原告之訴願，誠有欠公
        允，難以令人心服。理合狀請鈞院鑒核，賜判決如訴之聲明，以維權益。
　　(二)被告主張：
　　　按「二人以上於同一商品或類似商品以相同或近似於之商標，各別申請註冊時
      ，應准最先申請者註冊」，為系爭聯合商標申請註冊時商標法第三十六條所明
      定。而商標圖樣之近似，以具有普通知識經驗之購買人，於購買時施以普通所
      用之注意，有無混同誤認之虞判斷之，復為同法施行細則第十五條第一項所明
      定。又商標在外觀、觀念或讀音方面有一近似者，即為近似之商標。經核本件
      原告申請註冊之「金屯五金工業股份有限公司標章」商標圖樣上之圖形，與註
      冊第0000000號「WINLAND及圖」商標圖樣上之圖形，均由圓框內置一
      主幹粗壯、兩側輪廓呈對稱鉅齒狀凸出之樹形圖所組成，細加比對，固可見其
      差異，惟其外觀、構圖、意匠極相彷彿，異時異地隔離觀察，有致一般商品購
      買人產生混淆誤認之虞，應屬近似之商標，復皆指定使用於同一或類似之商品
      ，且前者之申請日期九十年十二月五日，較後者之申請日期九十年六月六日為
      晚，自有違首揭法條之規定，應予核駁。至所訴樹木乃自然界中常見之木本植
      物，而於本案同一或類似商品中，以樹圖作為商標圖樣經核准併存註冊者不乏
      其例，足見樹木圖形為本案商品常見之商標設計型態一節，惟所舉多件核准併
      存之樹圖商標，均與本件商標構圖有別，一般消費者施以普通之注意，應可輕
      易區分。其中註冊第八四三一二二號「利益達標章」商標，其指定使用之「餐
      刀、菜刀、水果刀、蛋糕刀」等「家庭或廚房用刀、餐叉、匙、削果皮器」商
      品，與本案指定使用之「刀剪、鉗子、扳手、鐵槌、斧頭、鋤頭、耙子、鐵扒
      」等「手動手工具」商品，於消費者之認知、市場交易情形及使用方式，已不
      盡相同，且已核准使用多年，與本件案情尚屬有別，核屬另案問題。且被告編
      印之「商品及服務近似檢索參考資料」僅於規範商品是否近似時，需相互檢索
      之商品範圍，而實際上准駁與否，尚須就其所有之檢索結果及其指定之商品等
      相關資料，一一加以綜合判斷審查，非謂依該「參考資料」需相互檢索即屬類
      似商品，而不得准予註冊。另所訴本件商標圖樣係源於原告所有之註冊第六四
      七三九三號「福爾摩沙及圖」商標，惟查該商標圖樣除圓形外框外，乃由細幹
      連接枝葉，呈鏤空三角形之樹圖所組成，與本件據以核駁商標樹圖之外觀結構
      不同，自難謂因其併存多年，而據以為本件亦應核准之論據。又與本件包含相
      同圖形之註冊第0000000號正商標，其圖形係與「FORMOSA」文字呈同
      比例，並以長條形外框結合於字首，其整體之構圖、設計、外觀予人之印象，
      與本件已各異其趣。至訴稱原告自一九七四年設立以來，經其持續之努力及廣
      泛行銷，一般消費者應已認識「金屯五金工業股份有限公司標章」商標為其表
      彰商品之標誌，自無致生混淆誤認之情事云云，惟其所檢送證明資料僅包裝紙
      板及包裝紙盒一紙，且並無任何日期之標示，其所主張顯無可採。另所舉有關
      「COR　& Design」及「poaboytwv」等商標判決案例，所涉商標圖樣各為皇冠
      ，兔子頭、笑臉圖等，與本件商標圖樣截然不同，且基於商標審查個案拘束原
      則，尚不得比附援引，執為本件亦應核准之論據。是被告依法核駁其註冊之申
      請，並無不合。
　　理  由
一、按「二人以上於同一商品或類似商品以相同或近似之商標，各別申請註冊時，應
    准最先申請者註冊。」為為系爭聯合商標申請註冊時商標法第三十六條所規定。
    而商標是否近似，應以具有普通知識經驗之購買人，於購買時施以普通所用之注
    意，有無混同誤認之虞判斷之。又所謂類似商品，應依一般社會通念、市場交易
    情形，並參酌該商品之原材料、用途、功能、產製者、行銷管道及場所或買受人
    等各種相關因素判斷之，同法施行細則第十五條第一、二項亦定有明文。
二、本件原告於九十年十二月五日以「金屯五金工業股份有限公司標章」商標（圖樣
    如附圖一所示），指定使用於商標法施行細則第四十九條所定商品及服務分類表
    第八類之鏝刀、鑷子、鉗子、扳手、手動用鋸子、起子、鐵鎚、斧頭、鋤頭等商
    品，向被告申請註冊，作為其第0000000號商標之聯合商標。案經被告審
    查，認系爭聯合商標圖樣與申請在先之註冊第0000000號「WINLAND及圖
    」商標圖樣（圖樣如附圖二所示）近似，復均指定使用於同一或類似之商品，且
    前者之申請註冊日期九十年十二月五日，亦較後者之申請日九十年六月六日為晚
    ，自有違首揭法條之規定，應不准註冊，乃為核駁之處分。原告不服，提起訴願
    ，遭決定駁回，遂提起行政訴訟；其起訴意旨略以：本案二商標雖均以「樹木」
    為設計主題，然樹木乃自然界中常見之木本植物，各行各業皆可能採為商標或標
    章之圖形，依一般消費者之辨識能力及經驗，實不致單以此一主題之偶同，即發
    生混淆誤認之情事，況於據以核駁商標所指定之樹剪等同一或類似商品中，由於
    商品性質之關聯，早有數件商標圖樣包含樹木圖形而獲准註冊者，足見樹木圖形
    亦為本案商品常見之商標設計型態，則系爭聯合商標係以墨色環狀圓框內置一主
    幹高大粗壯、兩側輪廓呈多對不對稱鋸齒狀凸出、枝葉十分茂密之喬木圖形所組
    成，反觀據以核駁之註冊第0000000號「WINLAND及圖」商標則由外文「
    WINLAND」結合內置有低矮且枝葉呈三對對稱鋸齒狀凸出之灌木圖形及下方三橫
    線之圓框圖形所共同組成，二者外文之有無予人最直接之印象已不同，且圖形部
    分一為寫實自然，一為生硬呆板，其描繪手法各異其趣，整體圖樣實足以令人輕
    易區分，自無致生混淆情事，應非屬構成近似之商標，尤以系爭聯合商標係源於
    原告早已獲准註冊之「福爾摩沙及圖」商標而來，且包含系爭相同樹圖之「
    FORMOSA及圖」正商標亦已獲被告核准審定，足見依其一貫之審查，本案系爭聯
    合商標實無獨不准註冊之理云云。
三、經查，系爭聯合商標圖樣與據以核駁商標圖樣相較，均由圓形外框內置一主幹低
    矮粗壯、兩側輪廓呈鉅齒狀對稱凸出之墨色樹狀剪影所組成，細加比對，固可見
    圓框粗細及兩側鋸齒數量多寡之差異，惟其整體外觀、構圖比例、設計意匠均極
    相彷彿，二者於異時異地隔離觀察，尚難謂無使具普通知識經驗之購買人於購買
    時施以普通所用之注意，產生混淆誤認之虞，應屬近似之商標；且前者指定使用
    於扳手、起子、鐵鎚、鉗子、鑷子等商品與據以核駁商標指定使用於刀、剪、手
    工具、扳手、起子、鐵鎚等商品復屬同一或類似之商品；又系爭聯合商標申請註
    冊日（九十年十二月五日）亦較據以核駁商標（九十年六月六日）為晚，揆諸首
    揭法條規定，自不得申請註冊。至原告訴稱樹木乃自然界中常見之木本植物，而
    於本案同一或類似商品中，以樹圖作為商標圖樣經核准併存註冊者不乏其例，足
    見樹木圖形為本案商品常見之商標設計型態一節，惟所舉多件核准併存之樹圖商
    標，均與本件商標構圖有別，一般消費者施以普通之注意，應可輕易區分；其中
    註冊第八四三一二二號「利益達標章」商標，其指定使用之「餐刀、菜刀、水果
    刀、蛋糕刀」等「家庭或廚房用刀、餐叉、匙、削果皮器」商品，與系爭聯合商
    標指定使用之「刀剪、鉗子、扳手、鐵槌、斧頭、鋤頭、耙子、鐵扒」等「手動
    手工具」商品，於消費者之認知、市場交易情形及使用方式，已不盡相同，且已
    核准使用多年，與本件案情尚屬有別，核屬另案問題。另所訴系爭聯合商標圖樣
    係源於原告所有之註冊第六四七三九三號「福爾摩沙及圖」商標，惟查該商標圖
    樣除圓形外框外，乃由細幹連接枝葉，呈鏤空三角形之樹圖所組成，與本件據以
    核駁商標樹圖之外觀結構不同，自難謂因其併存多年，而據以為本件亦應核准之
    論據。又與本件包含相同圖形之註冊第0000000號正商標，其圖形係與「
    FORMOSA」文字呈同比例，並以長條形外框結合於字首，其整體之構圖、設計、
    外觀予人之印象，與本件已各異其趣。又訴稱原告自一九七四年設立以來，經其
    持續之努力及廣泛行銷，一般消費者應已認識「金屯五金工業股份有限公司標章
    」商標為其表彰商品之標誌，自無致生混淆誤認之情事云云，惟其所檢送證明資
    料包裝紙板、包裝紙盒、型錄、展覽會刊物、統一發票、證明書等，內載之商標
    為藍色圓型外框，內置綠樹，藍色外框且加註「FORMOSA TOOLS CO,LTD.
    SINCE 1974」等英文字，顯與系爭聯合商標不同。另所舉前行政法院七十七年判
    字第二九八號、八十六年判字第二七六五號判決及本院九十年度訴字第四五八一
    號判決等諸案例，核其所涉商標圖樣各為皇冠，兔子頭、笑臉圖等，與系爭聯合
    商標圖樣截然不同，且基於商標審查個案拘束原則，尚不得比附援引，執為本件
    亦應核准之論據。
四、綜上所述，本件原告起訴意旨，並非可採；系爭聯合商標申請註冊，有違首揭商
    標法第三十六條之規定，應不准註冊。從而，被告為核駁之處分，並無違誤，訴
    願決定予以維持，亦無不合；原告仍執前詞，訴請撤銷原處分及訴願決定，並命
    被告核准系爭聯合商標之審定，均無理由，應予駁回。
據上論結，本件原告之訴為無理由，依行政訴訟法第九十八條第三項前段，判決如主
文。
中　　　華　　　民　　　國　　九十三　　年　　　五　　　月　　二十六　　日
                           臺 北 高 等 行 政 法 院  第一庭
           　　　　　　　　　　　　　　　　　審判長 法　官  李得灶
           　　　　　　　　　　　　　　　　　　　　 法　官  吳慧娟
           　　　　　　　　　　　　　　　　　　　　 法　官  蕭惠芳
右為正本係照原本作成。
如不服本判決，應於送達後二十日內向本院提出上訴狀並表明上訴理由，如於本判決
宣示後送達前提起上訴者，應於判決送達後二十日內補提上訴理由書（須按他造人數
附繕本）。
中　　　華　　　民　　　國　　九十三　　年　　　六　　　月　　　二　　　日
            　　　　　　　　　　　　　　    　      書記官  陳清容
